【裁判字號】    98,消債清,109
【裁判日期】    981224
【裁判案由】    清算事件
【裁判全文】
臺灣板橋地方法院民事裁定           98年度消債清字第109號
聲  請  人  酉○○
相  對  人
即  債權人  中國信託商業銀行股份有限公司
法定代理人  巳○○○○
相  對  人
即  債權人  台北富邦商業銀行股份有限公司
法定代理人  梁培華
相  對  人
即  債權人  台新國際商業銀行股份有限公司
法定代理人  戊○○
相  對  人
即  債權人  臺灣新光商業銀行股份有限公司
法定代理人  己○○
相  對  人
即  債權人  安泰商業銀行股份有限公司
法定代理人  甲○○
相  對  人
即  債權人  壬○（台灣）商業銀行股份有限公司
法定代理人  丙○○
相  對  人
即  債權人  渣打國際商業銀行股份有限公司
法定代理人  午○○
相  對  人
即  債權人  香港商香港上海匯豐銀行股份有限公司
法定代理人  寅○○
相  對  人
即  債權人  國泰世華商業銀行股份有限公司
法定代理人  辛○○
相  對  人
即  債權人  荷商荷蘭商業銀行台北分公司
法定代理人  未○○
相  對  人
即  債權人  遠東國際商業銀行股份有限公司
法定代理人  子○○
相  對  人
即  債權人  聯邦商業銀行股份有限公司
法定代理人  庚○○
相  對  人
即  債權人  臺灣土地銀行股份有限公司
法定代理人  乙○○
相  對  人
即  債權人  台灣美國運通國際股份有限公司
法定代理人  丑○○
相  對  人
即  債權人  戌○○
相  對  人
即  債權人  新光人壽保險股份有限公司
法定代理人  丁○○
相  對  人
即  債權人  國泰人壽保險股份有限公司
法定代理人  辰○○
相  對  人
即  債權人  安泰人壽保險股份有限公司
法定代理人  卯○○
相  對  人
即  債權人  上海商業儲蓄銀行股份有限公司
法定代理人  癸○○
相  對  人
即  債權人  行政院勞工委員會勞工保險局
法定代理人  申○○
上列當事人聲請消費者債務清理事件，本院裁定如下：
    主  文
債務人酉○○自中華民國九十八年十二月二十四日下午四時起開
始清算程序。
本件命司法事務官進行清算程序。
    理  由
一、按更生方案未依消費者債務清理條例第59條、第60條規定可
    決時，除有該條例第64條規定之情形外，法院應以裁定開始
    清算程序，消費者債務清理條例第61條定有明文。又法院開
    始清算程序之裁定，應載明其年、月、日、時，並即時發生
    效力，復為同條例第83條第1項所明定。
二、查本件聲請人即債務人聲請更生，前雖經本院裁定開始更生
    程序在案，惟嗣經債務人於民國97年8 月21日提出更生方案
    ，再經本院採行書面可決方式通知各債權人確答是否同意該
    更生方案，然未獲已申報無擔保及無優先權債權人過半數，
    且所代表之總債權額逾2 分之1 之同意，即債務人所提之更
    生方案，未能依消費者債務清理條例第59條、第60條規定獲
    得債權人會議之可決，此並為債務人所不爭執。又本件無擔
    保及無優先權債權總額為新臺幣（下同）1,889,531 元，而
    債務人所提更生方案，係採6 年3 階段，共計72期之清償方
    式，而第1 階段計有12期，每期清償5,129 元；第2 階段計
    有36期，每期清償4,343 元；第3 階段計有24期，每期清償
    2,007 元，總清償金額為266,069 元，清償比例約為14％。
    抑且債務人名下尚有不動產，其上抵押權之貸放餘額為2,54
    1,816 元，而該不動產經中國信託商業銀行股份有限公司鑑
    價後，認尚應有3,295,950 元之價值，則於扣除前開抵押權
    所擔保之貸放餘額後，仍尚有剩餘價值749,888 元可供清償
    。是以，由上可知，本件債務人所提更生方案總清償金額顯
    然低於債權人依清算程序所得受償之金額，並不符合消費者
    債務清理條例第64條得逕行認可之要件。基此，承前所述，
    本件自堪認已符合消費者債務清理條例第61條之規定，而應
    由本院以裁定開始清算程序，爰裁定如主文。
中    華    民    國    98    年    12    月    24    日
                  民事第一庭法  官  黃若美
上為正本係照原本作成
本件不得抗告
本裁定已於98年12月24日下午4時公告。
中    華    民    國    98    年    12    月    24    日
                            書記官  江怡萱


司法院資訊處製作；財團法人民間司法改革基金會備份。
